【裁判字號】    92,訴,1572
【裁判日期】    920630
【裁判案由】    毒品危害防制條例
【裁判全文】
臺灣臺中地方法院刑事判決                        九十二年度訴字第一五七二號
    公  訴  人  臺灣臺中地方法院檢察署檢察官
    被      告  甲○○
右列被告因違反毒品危害防制條例案件，經檢察官提起公訴（九十二年度毒偵字第一
五四六號號），本院判決如左：
    主  文
甲○○施用第一級毒品，累犯，處有期徒刑柒月。
扣案之塑膠袋參只、注射針筒貳支及橡皮筋壹條，均沒收。
    事  實
一、甲○○於民國八十二年間因違反肅清煙毒條例案件，經臺灣高等法院臺中分院判
    處有期徒刑三年六月確定，嗣迭經假釋、撤銷假釋後，其殘刑二年一月六日與另
    犯施用安非他命罪所處有期徒刑六月合併執行，於八十八年十二月十五日因假釋
    期滿而執行完畢；其又於九十年間因施用第一級毒品海洛因案件，經本院裁定送
    觀察、勒戒後，認有繼續施用毒品之傾向，而由本院於九十年三月二十日以九十
    年度毒聲字第一四三一號裁定令入戒治處所施以強制戒治一年，並於九十年八月
    十五日，再經本院以九十年毒聲字第三九六五號裁定停止戒治，所餘戒治期間付
    保護管束，而於九十一年三月十九日交付保護管束期滿後，再由臺灣臺中地方法
    院檢察署檢察官於九十一年四月九日以九十一年度戒毒偵字第一五八號為不起訴
    處分確定。詎甲○○猶不知警惕，明知海洛因係毒品危害防制條例所稱之第一級
    毒品，竟仍於前開不起訴處分後五年內再基於施用第一級毒品海洛因之犯意，復
    於九十二年五月十五日之某時，在台中縣后里鄉○○路三十二之一號，以針筒注
    射方式，施用第一級毒品海洛因一次。嗣於九十二年五月十六日晚上八時五十分
    許，在上址為警查獲，並扣得其所有供施用海洛因使用之塑膠袋三只、注射針筒
    二支及橡皮筋一條等物（保安處分部分，另經本院於九十二年五月十七日以九十
    二年度毒聲字第一三二一號裁定令入戒治處所施以強制戒治一年）。
二、案經台中縣警察局大甲分局報請臺灣臺中地方法院檢察署檢察官偵查起訴。
    理  由
一、右揭犯罪事實，業據被告甲○○於警訊及偵審時坦白承認，且其於九十二年五月
    十六日為警查獲時所採集之尿液經送檢驗結果，呈嗎啡陽性反應，此有台中縣大
    甲鎮光田綜合醫院出具之檢驗報告單一紙附卷可稽，並有所有供施用海洛因所用
    許，在上址為警查獲，並扣得其所有供施用海洛因使用之塑膠袋三只、注射針筒
    二支及橡皮筋一條扣案足資佐證。足徵被告之自白與事實相符，堪以採信。又被
    告前因施用第一級毒品海洛因案件，經本院裁定送觀察、勒戒後，認有繼續施用
    毒品之傾向，而由本院於九十年三月二十日以九十年度毒聲字第一四三一號裁定
    令入戒治處所施以強制戒治一年，並於九十年八月十五日，再經本院以九十年毒
    聲字第三九六五號裁定停止戒治，所餘戒治期間付保護管束，而於九十一年三月
    十九日交付保護管束期滿後，再由臺灣臺中地方法院檢察署檢察官於九十一年四
    月九日以九十一年度戒毒偵字第一五八號為不起訴處分確定，此有臺灣臺中地方
    法院檢察署刑案資料查註紀錄表及臺灣高等法院被告全國前案紀錄表各一份及上
    開不起訴處分書在卷可憑。本件被告係於交付保護管束期滿經檢察官為不起訴處
    分後，五年內再犯施用毒品之罪，係犯毒品危害防制條例第十條第一項之罪，不
    適用先行裁定送觀察、勒戒之規定，而應依毒品危害防制條例第二十三條第二項
    之規定，逕為有罪判決。本件事證明確，被告之犯行可堪認定。
二、查海洛因係毒品危害防制條例第二條第二項所定之第一級毒品，不得非法持有及
    施用。而被告經依同條例第二十條第二項強制戒治期滿，由檢察官為不起訴之處
    分後，五年內再犯同條例第十條之罪，不適用應先經觀察、戒勒之規定，亦為同
    條例第二十三條第二項前段所明定。是核被告甲○○施用海洛因之行為，係犯毒
    品危害防制條例第十條第一項之施用第一級毒品罪。被告為施用毒品海洛因而持
    有海洛因之低度行為，為其施用之高度行為所吸收，不另論罪。復查，被告於八
    十二年間因違反肅清煙毒條例案件，經臺灣高等法院臺中分院判處有期徒刑三年
    六月確定，嗣迭經假釋、撤銷假釋後，其殘刑二年一月六日與另犯施用安非他命
    罪所處有期徒刑六月合併執行，於八十八年十二月十五日因假釋期滿而執行完畢
    等情，有臺灣高等法院被告全國前案紀錄表及臺灣臺中地方法院檢察署刑案資料
    查註紀錄表各一份附卷可按，其受有期徒刑之執行完畢後，五年以內再犯有期徒
    刑以上之本罪，為累犯，應依法加重其刑。爰審酌被告所為嚴重戕害自己身體健
    康，惟並未危及他人，本件犯罪動機、目的、手段、犯罪情節，並審酌本案其施
    用毒品海品因僅有一次，犯罪所生之危害及被告犯後坦承犯行、表示悔意等一切
    情狀，量處如主文所示之刑，以示懲儆。
三、扣案之塑膠袋三只、注射針筒二支及橡皮筋一條等物，均為被告所有，供其施用
    海洛因所用等情，既經被告供明在卷，自應依刑法第三十八條第一項第二款之規
    定，予以宣告沒收。
據上論斷，應依刑事訴訟法第二百九十九條第一項前段，毒品危害防制條例第十條第
一項、第二十三條第二項前段，刑法第十一條前段、第四十七條、第三十八條第一項
第二款，判決如主文。
本案經檢察官蔣忠義到庭執行職務。
中      華      民      國    九十二    年      六      月     三十     日
                                        臺灣臺中地方法院刑事第七庭
                                            法  官  曾  佩  琦
右正本證明與原本無異。
如不服本判決，應於送達後十日內向本院提出上訴狀 （須附繕本） ，上訴於台灣高
等法院台中分院。
                                            書記官
中      華      民      國    九十二    年      六      月     三十     日
附錄本案論罪科刑法條全文：
毒品危害防制條例第十條第一項：
施用第一級毒品者，處六月以上五年以下有期徒刑。


司法院資訊處製作；財團法人民間司法改革基金會備份。
